【裁判字號】    91,訴,639
【裁判日期】    920527
【裁判案由】    搶奪
【裁判全文】
臺灣屏東地方法院刑事判決                          九十一年度訴字第六三九號
    公  訴  人  臺灣屏東地方法院檢察署檢察官
    被      告  丙○○
右被告因搶奪案件，經檢察官提起公訴（九十年度偵字第一○五○號），本院判決如
左：
     主  文
丙○○無罪。
     理  由
一、公訴意旨略以：丙○○於民國八十九年六月三日二十一時三十分許，在屏東市凌
    雲里光武一巷二之二一號前，騎乘車牌不詳之機車，趁甲○○一時不備，不及抗
    拒之際，以腕力搶走黑色皮包一個，內有提款卡五張、信用卡四張、存款簿、現
    金新臺幣五千元、序號000000000000000號行動電話一支、身分
    證一張、駕駛執照二張、健保卡一張等物，得手後，丙○○隨即於翌日零時六分
    、十六分許，以其所有之遠傳電信股份有限公司 (下稱遠傳公司)000000
    0000門號ＳＩＭ卡插入前揭行動電話撥打使用，始為警循線查獲。因認丙○
    ○涉犯刑法第三百二十五條第一項之普通搶奪罪嫌。
二、公訴人上開所認，無非以卷附遠傳公司雙向通聯紀錄、及被告於偵查中供稱八十
    九年六月四日零時六分及十六分時，所使用之行動電話係向「吳明源」及「順仔
    」所借，然吳明源於搶奪案發生時，係在臺灣屏東監獄服刑，而被告對名為「順
    仔」之人又未提供任何證據方法以供調查等資為論據。訊據被告丙○○堅詞否認
    有搶奪犯行，辯稱：當時使用之手機係向朋友乙○○借的，那天是乙○○他哥哥
    叫我們幫他出去貼房屋仲介之廣告單，貼完之後還一起聊天，聊天之地點可能是
    乙○○他哥哥開設之房屋仲介公司，地點在屏東市○○路四九五號，或是在客戶
    委託乙○○他哥哥出租之房屋，地點在屏東市○○路一百號，我在檢察官偵訊時
    因為檢察官叫我一定要講出是向何人借的，而我平時交友情況就很複雜，所以一
    時想不起來，就說是向「順仔」或吳明源借的，其實我自己也搞不清楚究竟向何
    人借的等語。
三、按犯罪事實應依證據認定之，無證據不得推定其犯罪事實。不能證明被告犯罪者
    ，應諭知無罪之判決。刑事訴訟法第一百五十四條、第三百零一條第一項分別定
    有明文。又按認定犯罪事實所憑之證據，雖不以直接證據為限，間接證據亦包括
    在內；然而無論直接或間接證據，其為訴訟上之證明，須於通常一般之人均不致
    有所懷疑，而得確信其為真實之程度者，始得據為有罪之認定。最高法院七十六
    年台上字第四九八六號判例可資參照。經查：
  (一)依卷附遠傳公司雙向通聯紀錄，被告所有之0000000000號行動電話，
    於八十九年六月四日零時起至同日二十四時止，曾有六十三筆通話紀錄，惟僅有
    零時六分三十秒、零時十五分四十八秒及零時十六分七秒等連續三次之通話紀錄
    ，顯示使用序號000000000000000之行動電話，其餘通話紀錄並
    未標明該門號使用何一行動電話，是依公訴人所舉之證據既僅能證明被告僅在短
    短十分鐘內曾使用過被害人遭搶之行動電話，衡情，被告辯稱行動電話係向他人
    所借，核與常情並不相違。至於被告究竟係向何人借用行動電話，本院依被告於
    審理中所辯，提訊證人乙○○，據證人乙○○證述：行動電話有無借予被告使用
    過，已沒有印象，因吸食過毒品，很多事情均記不清等語，並無法證明被告所辯
    是否不實，而被告於警局及偵查中供稱之「吳明源」及「順仔」等人，雖不可採
    ，然被告於警局接受詢問之時間，為九十年一月十九日，距離搶案發生日期已有
    七個多月，且向他人借用行動電話，對於習慣互用行動電話者而言，又屬日常生
    活瑣事，一般人對於曾在何時、何地、向何人借用過行動電話等瑣事，數日後本
    即難有深刻之印象，更遑論事隔多月後，再要求被告對此等瑣事須明確無訛地指
    出，恐強人所難，基此是否可因被告於警局及偵查中所為與事實不符之辯稱，即
    為被告不利之認定，亦非無疑。再由上開雙向通聯紀錄所示，該三次行動電話通
    話時之基地台位置，均為屏東市公街二九之九號十樓屋頂，而此一基地台位置涵
    蓋之範圍，依卷附遠傳公司遠傳九十二 (業服)字第五○五四○號函，包括被告
    位於屏東市○○路四○一巷一弄十三號住處，及被告指稱乙○○胞兄所開設位於
    屏東市○○路四九五號之房屋仲介公司，顯見被告使用被害人之行動電話時之發
    話及收話地點，有可能在被告之住處，亦有可能在乙○○胞兄開設之店內。是本
    案在無證據證明被告所辯不足採，及無明確證據使人產生被告有罪之確信情況下
    ，依罪疑惟輕法則，自應為被告無罪之諭知。
據上論斷，應依刑事訴訟法第三百零一條第一項前段，判決如主文。
本案經檢察官林津鋒到庭執行職務
中      華      民      國     九十二     年     五     月    二十七    日
                                      臺灣屏東地方法院刑事第一庭
                                          法  官  包梅真
右正本證明與原本無異。
如不服本判決應於收受本判決送達後十日內向本院提出上訴書狀，其未敘述上訴理由
者，並得於提起上訴後十日內向本院補提理由書狀（均須按他造當事人之人數附繕本
 ）「切勿逕送上級法院」
                                    書記官   滕一珍
中      華      民      國     九十二     年     五     月    二十七    日


司法院資訊處製作；財團法人民間司法改革基金會備份。
